臺灣高等法院刑事判決　　　　　　　　　　　　　九十三年度上易字第一０四三號
　　上　訴　人
　　即　被　告　乙○○
　　　　　　　　甲○○
右上訴人因竊盜案件，不服臺灣桃園地方法院九十二年度易字第一四四０號，中華民
國九十三年四月二十六日第一審判決（起訴案號：臺灣桃園地方法院檢察署九十二年
度偵字第一六五三六號），提起上訴，本院判決如左：
    主  文
上訴駁回。
    事  實
一、乙○○曾於民國八十四年間，因違反麻醉藥品管理條例案件，經臺灣桃園地方法
    院以八十四年訴字第一七一五號判處有期徒刑八月，嗣經提起上訴，本院以八十
    五年度上訴字第三四一九號駁回上訴，於八十五年十月一日確定。其後又於八十
    六年間，再因違反麻醉藥品管理條例案件，經臺灣桃園地方法院以八十六年度易
    字第二○五一號判處有期刑一年，經提起上訴後，本院以八十六年度上易字第五
    九四一號駁回上訴於八十六年八月二十一日確定。二罪接續執行，於八十七年十
    一月二十三日縮短刑期假釋期滿未經撤銷視為執行完畢。其後又於八十九年間因
    違反毒品危害防制條例案件，經臺灣桃園地方法院以八十九年度易字第五五五號
    判處有期徒刑六月，於八十九年六月三日確定，已於九十年三月十六日易科罰金
    執行完畢。甲○○於九十年間因犯贓物罪，經臺灣桃園地方法院以九十年度壢簡
    字第一二六九號簡易判決處刑有期徒刑二月，於九十一年一月二十八日確定，已
    於九十一年八月二日執行完畢。
二、乙○○、甲○○共同基於為自己不法所有之犯意聯絡，於九十二年十月十三日九
    時十分許，相偕至丙○○位於桃園縣觀音鄉草漯村十鄰二九○號廠房，以不詳方
    法進入廠房內，見一樓地面上有非其二人所有，客觀上足供兇器使用之鐵撬一支
    ，乙○○即予拾起，並接續以之撬開廠房一樓左側牆壁（面對廠房大門）第二、
    三扇之鋁窗後，甲○○在一旁用手強力扳下，共同竊得丙○○所有之鋁門窗二扇
    ，再由甲○○集中撿拾。乙○○正欲竊取其他扇窗戶時，而為丙○○發現，並報
    警當場查獲。
三、案經桃園縣警察局大園分局報告臺灣桃園地方法院檢察署檢察官偵查起訴。
    理  由
一、被告乙○○、甲○○經合法傳喚，無正當理由雖未到庭，惟原審訊據被告乙○○
    、甲○○二人均坦承於右揭時間，相偕至被害人丙○○所有之上開廠房內不諱，
    惟皆矢口否認有何竊盜之犯行，均辯稱：是因被告甲○○臨時想上廁所，所以至
    該處借用廁所，並沒有竊取鋁窗云云。惟查：
（一）、被告乙○○於警訊時坦承：當天是由伊提議，而由一名叫「阿文」之友人開
        車載伊二人前往。遭警查獲時正在撿拾已拆下之鋁窗，一部分是由伊本人拆
        卸，其他部分不知何人拆卸，當時是用手拉下來，擬賣到桃園縣新屋鄉笨港
        國小附近的廢五金變換現金等語（參偵卷第十六、十七頁），嗣於當日解送
        臺灣桃園地方法院檢察署時亦供稱：當天是去撿鋁門窗，被告甲○○亦有一
        起搬等語。被告甲○○於警訊時亦坦承：當天是由被告乙○○提議前往，而
        由被告乙○○之友人「阿文」開車載伊二人前去，到達該處後，由伊幫忙將
        二扇鋁窗撿拾成一堆等語在案。衡之常情，一般人在初遭查獲時，心情緊張
        ，較難衡量利害得失，渠等於警訊及偵查中所述，應較真實而可採信。
（二）、且查，被告二人在右揭時、地，持扣案之鐵撬拆取鋁窗二扇之事實，復據被
        害人丙○○於警訊時指稱：九十二年十月十三日九時許，有一男一女，以鐵
        撬拆卸其所有之廠房內二樓之鋁門窗等語（參偵卷第二十六頁）。及證人楊
        正彪於原審審理時結證：當天接到被害人丙○○的電話通知，前往現場，看
        到一男一女在拆廠房一樓左側（以面對大門之方向為準）第二、第三等二扇
        鋁窗，其中一人拿鐵撬（經提示扣案物予證人當庭辨識）拆，一人在旁幫忙
        用手扳等語甚詳（參原審九十三年四月十二日審判筆錄），嗣被害人丙○○
        已於九十二年十二月二十四日死亡，此有
        ），是已無法再行傳訊其到庭作證。惟互核被害人丙○○、證人楊正彪之上
        開證詞，其二人對於行為人係一男一女，以鐵撬拆卸鋁窗等情之陳述，核相
        一致，參以查獲當時，現場確實只有被告乙○○、甲○○一男一女二人，且
        在現場扣得鐵撬一支，並有現場照片十四張（參偵卷第三十三頁），足信被
        害人丙○○及證人楊正彪二人上開所述：被告二人在該處以鐵撬拆卸鋁窗等
        語之證詞，與事實相符，可以採信。
（三）、被告二人雖均執前詞置辯，惟查：１、被告二人於警、偵訊時，未曾提及二
        人是前往該處上廁所一情（參同上摘錄之筆錄），被告二人係於九十二年十
        二月十六日原審行準備程序時，始翻異前供，稱要去那裡上廁所云云，前後
        供述不一，其於原審所為之上開辯解，是否真實而可採，已非無疑。２、且
        查，被告二人於警訊及原審審理時均供承：是由友人「阿文」開車載其等前
        往云云，然失竊地點，位置偏遠，人煙稀少，被告二人為何須特別央請友人
        開車載其前往該處？縱當時有如廁之急迫性，但該處極為偏僻，被告二人明
        知該廠房為他人所有，大可在附近覓地逕予解決即可，豈可未經許可擅行入
        內？又若二人確實因一時想如廁而不得已進入該廠房內，亦可請其友人「阿
        文」在外稍事等候，然後再一同離去，但查獲當時，並無其他車輛或人員在
        場等候。３、證人即查獲當天據報前往處理之員警張志傑及楊正彪於原審審
        理時均結證稱：到達該廠房之廁所，發現被告二人蹲在廁所外面聊天等語（
        參原審九十三年二月二十六日、四月十二日審判筆錄），果被告二人只是前
        往借用廁所，理應如廁完畢後，即行離去，但被告二人遭警查獲時，卻蹲在
        廠房內聊天，其不合常理甚明。３、是綜合上開事證，足信被告二人於原審
        審理中所辯：是去借廁所云云，為卸責之詞，不足採信。
（四）、綜合上述，本件被告二人共同竊盜被害人丙○○所有之鋁窗二扇之犯行，事
        證明確，洵堪認定。
二、按所謂兇器之種類並無限制，凡客觀上足對人之生命、身體、安全構成威脅，具
    有危險性之兇器均屬之，且只須行竊時攜帶此種具有危險性之兇器為已足，並不
    以攜帶之初有行兇之意圖為必要。經查扣案鐵撬一支，為鐵製品，長約九十公分
    ，二端為扁平狀，其中一端呈九十度彎曲，業經原審當庭勘驗，並製有勘驗筆錄
    在案（參原審九十二年十二月十六日準備程序筆錄），客觀上足對人之生命、身
    體構成威脅，且有行兇之可能性及危險性，自係屬於刑法第三百二十一條第一項
    第三款所指之「兇器」。又按「攜帶兇器竊盜，祇須行竊時，攜帶具有危險性之
    兇器為已足，本件扣案之螺絲起子雖為仙○理髮廳所有，並非被告所攜往，然被
    告既於行竊之際以之為工具，在客觀上已足對他人之生命身體構成威脅，具有危
    險性，自應成立刑法第三百二十一條第一項第三款之攜帶兇器竊盜罪。」（最高
    法院七十八年度台上字第四四二二號判決可資參照）。又被告二人將原在牆上之
    鋁窗以鐵撬拆下後，由被告甲○○搜集成一堆，顯已置於其二人實力支配之下，
    其竊盜行為已經既遂，是核被告二人所為，均係犯刑法第三百二十一條第一項第
    三款之攜帶兇器加重竊盜既遂罪。被告二人就上開犯行，有犯意之聯絡及行為之
    分擔，均為共同正犯。又被告乙○○曾於八十四年間，因違反麻醉藥品管理條例
    案件，經臺灣桃園地方法院以八十四年訴字第一七一五號判處有期徒刑八月，嗣
    經提起上訴，經本院以八十五年度上訴字第三四一九號駁回上訴，於八十五年十
    月一日確定。其後又於八十六年間，再因違反麻醉藥品管理條例案件，經臺灣桃
    園地方法院以八十六年度易字第二○五一號判處有期刑一年，經提起上訴後，本
    院以八十六年度上易字第五九四一號駁回上訴於八十六年八月二十一日確定。二
    罪接續執行，於八十七年十一月二十三日縮短刑期假釋期滿未經撤銷視為執行完
    畢。其後又於八十九年間因違反毒品危害防制條例案件，經臺灣桃園地方法院以
    八十九年度易字第五五五號判處有期徒刑六月，於八十九年六月三日確定，已於
    九十年三月十六日易科罰金執行完畢。另被告甲○○於九十年間因犯贓物罪，經
    臺灣桃園地方法院以九十年度壢簡字第一二六九號簡易判決處刑有期徒刑二月，
    於九十一年一月二十八日確定，已於九十一年八月二日執行完畢，此有本院被告
    全國前案紀錄表在卷可稽，其二人分別於刑之執行完畢後，五年內再犯本件有期
    徒刑以上之罪，均為累犯，均應依刑法第四十七條之規定，加重其刑。
三、原審因依刑法第二十八條、第三百二十一條第一項第三款、第四十七條規定，並
    審酌被告二人為個人私利，不思以正當途徑取得，所竊得之財物數量不多，價值
    有限，但犯後翻異供詞，顯無悔改之心，態度不佳等一切情況，以被告二人共同
    攜帶兇器竊盜，累犯，均處有期徒刑七月，並認扣案之鐵撬一支，雖係供被告二
    人共本罪所用之物，但被告二人堅稱非其二人所有，此外，復查無其他積極之證
    據足以證明該支扣案工具，確為被告二人所有，爰不另為沒收之諭知，其認事用
    法，洵無違誤，量刑亦屬妥適，被告等二人上訴，空言指摘原判決不當，非有理
    由，其上訴應予駁回。
四、被告等二人經合法傳喚，無正當理由均不到庭，爰不待其陳述逕行判決。
五、公訴意旨另略以：被告二人除竊得上開鋁窗外，另竊得鋁窗二十扇及鋁門四扇云
    云。惟按犯罪事實應依證據認定之，無證據不得認定其犯罪事實。又不能證明被
    告犯罪者，應諭知無罪之判決，刑事訴訟法第一百五十四條第二項、第三百零一
    條第一項分別定有明文。又「認定不利於被告之事實，需依積極證據，苟積極證
    據不足為不利於被告之認定時，即應為有利於被告之認定，更不必有何有利之證
    據。」；「告訴人之告訴，係以使被告受刑事訴追為目的，是其陳述是否與事實
    相符，仍應調查其他證據以資審認。」，最高法院三十年上字第八一六號判例、
    五十二年台上字第一三○○號判例可資參照。公訴意旨認被告二人除竊得上開鋁
    窗外，另竊得鋁窗二十扇及鋁門四扇，無非係以被害人丙○○之指訴為其論據。
    惟訊據被告二人堅詞否認有此部分犯行。經查，證人楊正彪於原審證稱：當時只
    看到被告二人竊取第二、三等二扇鋁窗已如前述，而被告甲○○於警訊時亦僅坦
    承將二扇鋁窗搜集成一堆，是尚乏積極之證據足以佐證被害人丙○○之上開指訴
    與事實相符，此外，復查其他積極之證據足以證明被告二人另有上開犯行，揆諸
    前開規定及說明，此部分本應為被告二人無罪之諭知，惟公訴人認此部分與前開
    論罪科刑部分，係基於單一犯意接續所為之實質上一罪，爰不另為無罪之諭知，
    附此敘明。
據上論斷，應依刑事訴訟法第三百六十八條、第三百七十一條，判決如主文。
本案經檢察官郭啟東到庭執行職務。
中　　　華　　　民　　　國　　九十三　　年　　　九　　　月　　 十三 　　日
                              臺灣高等法院刑事第二十一庭
                                  審判長法  官  葉　騰　瑞
                                        法  官  劉　壽　嵩
                                        法  官  江　國　華
右正本證明與原本無異。
不得上訴。
                                        書記官  陳　秋　萍
中　　　華　　　民　　　國　　九十三　　年　　　九　　　月　　 十五 　　日
附錄：本案論罪科刑法條全文
刑法第三百二十一條第一項第三款：
中華民國刑法第三百二十一條
犯竊盜罪而有左列情形之一者，處六月以上、五年以下有期徒刑：
一  於夜間侵入住宅或有人居住之建築物、船艦或隱匿其內而犯之者。
二  毀越門扇、牆垣或其他安全設備而犯之者。
三  攜帶兇器而犯之者。
四  結夥三人以上而犯之者。
五  乘火災、水災或其他災害之際而犯之者。
六  在車站或埠頭而犯之者。
前項之未遂犯罰之。
